【裁判字號】    94,訴,1861
【裁判日期】    950322
【裁判案由】    強盜
【裁判全文】
臺灣臺北地方法院刑事判決              94年度訴字第1861號
公  訴  人  臺灣臺北地方法院檢察署檢察官
被      告  甲○○
選任辯護人  劉國斯律師
上列被告因強盜案件，經檢察官提起公訴（九十四年度偵字第二
一八八九號），本院判決如下：
    主  文
甲○○攜帶兇器竊盜，處有期徒刑柒月。
    事  實
一、甲○○前有竊盜、強盜及違反麻醉藥品管理條例案件前科，
    民國九十四年間因誣告案件，經本院以九十四年度訴字第一
    四六九號判決有期徒刑八月、緩刑三年，尚未確定，雖未構
    成累犯，惟甲○○仍不知悔改，九十四年十一月十四日上午
    九時許（起訴書誤載為十時三十分許），見臺北市○○區○
    ○路三段一六九巷四號之大門未鎖，遂侵入該屋內（侵入住
    宅部分未據告訴），並躲在屋內櫃檯吸食強力膠（但無精神
    耗弱、心神喪失情形），嗣見乙○○所有TOPLUX廠牌之行動
    電話一支置於櫃檯上，竟生不法所有之意圖，先徒手竊取上
    開行動電話一支，又隨手以不詳人士遺落該處，而客觀上足
    以對人之生命、身體、安全構成威脅之螺絲起子一把撬開桌
    子抽屜，並於撬開抽屜後將螺絲起子一把丟置地上（甲○○
    並無將該螺絲起子一把據為己有之意思，又桌子抽屜並未達
    毀損程度），甲○○因發現抽屜內並無值錢物品，正欲持已
    行竊得手之行動電話離開現場之際，為屋主乙○○發現，驚
    呼小偷，適經巡邏員警發現，並與鄰人共同合力逮捕之。
二、案經臺北市政府警察局文山第一分局報告臺灣臺北地方法院
    檢察署檢察官偵查起訴。
    理  由
一、訊據被告甲○○對於在上開時間、地點竊得被害人乙○○所
    有之上開行動電話一支，又以不詳人士遺落該處之螺絲起子
    一把撬開桌子抽屜，惟未發現任何值錢財物後，遭被害人發
    現，並經鄰人與警共同逮捕等情，均坦承不諱，核與證人即
    被害人乙○○於本院審理中所證相符（見本院九十五年三月
    一日審判筆錄第二至六頁），並有現場照片三張、贓物認領
    保管單及扣案螺絲起子一把可稽（見偵查卷第十四、十七、
    十八頁），可佐被告上開出於任意性之自白與事實相符，得
    採為認定事實之證據。
二、按刑法第三百二十一條第一項第三款之攜帶兇器竊盜罪，係
    以行為人攜帶兇器竊盜為其加重條件，此所謂兇器，其種類
    並無限制，凡客觀上足對人之生命、身體、安全構成威脅，
    具有危險性之兇器均屬之，且祇須行竊時攜帶此種具有危險
    性之兇器為已足，並不以攜帶之初有行兇之意圖為必要，有
    最高法院七十九年台上字第五二五三號判例意旨可資參照，
    是刑法第三百二十一條第一項第三款之攜帶兇器竊盜罪係以
    行為人攜帶兇器竊盜為其加重條件，只要於竊盜時攜帶兇器
    ，即構成加重竊盜罪名，因立法所規範者為攜帶兇器竊盜即
    屬於加重條件，而不以取出兇器犯之為必要，亦不以攜帶之
    初有持以行兇之意圖為限。查，扣案螺絲起子一把一端尖銳
    且為金屬製，有其照片一張附卷可參（見偵查卷第十五頁）
    ，則該螺絲起子客觀上已足對人之生命、身體、安全構成威
    脅，乃具有危險性之兇器。證人乙○○雖堅稱該螺絲起子非
    其所有，然其亦不否認上開地點為一透天厝，被告行竊之一
    樓為營業場所，其則居住在三樓乙節（見本院同上審判筆錄
    第五頁），則依常情，因營業場所人來人往而有人遺落螺絲
    起子在該處一情，非不可想像，是被告供述是隨手拿起地上
    的螺絲起子撬開抽屜，撬開之後就將螺絲起子丟在地上等詞
    ，即非不能採信，然被告僅係隨手持該螺絲起子撬開抽屜，
    撬開抽屜之後即棄置地上，亦不能證明被告有變易持有之意
    思而將之據為己有，而被告於行竊之時既持有該客觀上足對
    人之生命、身體、安全構成威脅，具有危險性之螺絲起子，
    揆諸上開說明，扣案螺絲起子一把非被告所有乙節，並不足
    為有利於其之認定，被告確係攜帶兇器犯本件竊盜罪。本件
    事證明確，被告犯行已堪認定，應依法論科。
三、核被告所為係犯刑法第三百二十一條第一項第三款加重竊盜
    罪嫌。公訴意旨雖認被告因其行竊犯行為證人乙○○發覺而
    為防護贓物、脫免逮捕，與證人乙○○發生拉扯、扭打，而
    施強暴於證人乙○○，致證人乙○○受有左手臂紅腫之傷，
    且上衣遭拉破（傷害及毀損部分未據告訴），應依刑法第三
    百三十條加重強盜罪處斷，然此為被告堅決否認，並經證人
    乙○○於本院審理中證述：當時其發現被告時，要拿回行動
    電話，被告就把行動電話交還，後來要抓被告，但被告要跑
    ，沒有抓到，被告並沒有揮拳、攻擊或拿螺絲起子防衛之行
    為，後來是鄰居聽到喊叫聲而一同合力抓到被告，至於其手
    臂上的紅腫是如何造成的，其無法說清楚，但確認被告沒有
    攻擊的動作等語屬實（見本院同上審判筆錄第四、六頁），
    公訴人所指，應屬誤會，惟其基本事實仍屬同一，自應依法
    變更起訴法條。爰審酌被告前有如事實欄所載多次前科，有
    臺灣高等法院被告前案紀錄表在卷可憑，雖未構成累犯，然
    素行不佳，不思循正途賺取財物，竟持兇器犯本件竊盜罪，
    對被害人造成相當之危害，惟所竊得之財物僅行動電話一支
    ，價值尚屬輕微，與其犯罪之動機、手段、目的等一切情狀
    ，量處如主文所示之刑。扣案螺絲起子一把雖為供被告犯本
    罪所用之物，然非其所有，已如上述，復非違禁物，爰不予
    宣告沒收，併此說明。
據上論斷，應依刑事訴訟法第二百九十九條第一項前段、第三百
條，刑法第三百二十一條第一項第三款，判決如主文。
本案經檢察官張書華到庭執行職務
中    華    民    國    95    年    3     月    22    日
                  刑事第四庭    審判長法  官  劉慧芬
                                      法  官  李桂英
                                      法  官  黎惠萍
上正本證明與原本無異。
如不服本判決，應於判決送達後10日內向本院提出上訴狀（應抄
附繕本）。告訴人或被害人如對於本判決不服者，應具備理由請
求檢察官上訴，其上訴期間之計算係以檢察官收受判決正本之日
期為準。
                                      書記官  楊麗娟
中    華    民    國    95    年    3     月    22    日
附錄本案論罪科刑法條全文
刑法第三百二十一條第一項第三款
中華民國刑法第三百二十一條
犯竊盜罪而有左列情形之一者，處六月以上、五年以下有期徒刑
：
一  於夜間侵入住宅或有人居住之建築物、船艦或隱匿其內而犯
    之者。
二  毀越門扇、牆垣或其他安全設備而犯之者。
三  攜帶兇器而犯之者。
四  結夥三人以上而犯之者。
五  乘火災、水災或其他災害之際而犯之者。
六  在車站或埠頭而犯之者。
前項之未遂犯罰之。


司法院資訊處製作；財團法人民間司法改革基金會備份。
